【裁判字號】    95,訴緝,585
【裁判日期】    951120
【裁判案由】    搶奪
【裁判全文】
臺灣臺中地方法院刑事判決             95年度訴緝字第585號
公  訴  人  台灣台中地方法院檢察署檢察官
被      告  丁○○
上列被告因搶奪案件，經檢察官提起公訴（九十五年度偵字第一
三八三六號），本院合議庭裁定由受命法官獨任進行簡式審判程
序，判決如下：
    主    文
丁○○連續意圖為自己不法之所有，而搶奪他人之動產，處有期
徒刑壹年肆月。
    犯罪事實
一、丁○○染有施用毒品之惡習，因缺錢購買毒品施用，竟意圖
    為自己不法之所有，基於概括之犯意，連續於附表編號1至5
    所示之時間、地點，趁庚○○、丙○○、戊○○、乙○○、
    甲○○不及防備之際，徒手搶奪其等五人所有如附表編號1
    至5所示之財物。得手後將搶得之手機持至台中縣烏日鄉○○街八三號威典通訊行（又名金三角通訊行），出售予不知
    情之林俊毅、黃寶春（其中附表編號3所示國際牌X88型手機
    一支，係於九十四年十一月二十五日九時許，在威典通訊行
    門口，交予知情之林俊銘，並與林俊銘一起進入威典通訊行
    ，將該手機出售予不知情之黃寶春，得款新台幣一千元共同
    購買毒品施用，林俊銘部分已結），另將搶得之金飾、數位
    相機，持至不詳銀樓、跳蚤市場予以變賣，變賣所得款項連
    同搶得現金花用迨盡，其餘物品則丟置不詳地點。
二、案經台中市警察局第二分局報請台灣台中地方法院檢察署檢
    察官偵查起訴。
    理    由
一、本件被告丁○○所犯係死刑、無期徒刑、最輕本刑為三年以
    上有期徒刑以外之罪，其於準備程序中就被訴事實為有罪之
    陳述，經告知簡式審判程序之旨，並聽取公訴人及被告之意
    見後，本院合議庭認為適宜而裁定由受命法官獨任進行簡式
    審判程序，先予說明。
二、上揭犯罪事實，業據被告丁○○坦承不諱，並經被害人庚○○、丙○○、戊○○、乙○○、甲○○及證人林俊毅、黃寶
    春、共同被告林俊銘，分別於警訊、偵查及本院審理時供述
    無訛，復有中古手機買賣合約書影本及贓物認領保管單在卷
    可稽，事證明確，被告犯行已堪認定。
三、核被告所為，係犯刑法第三百二十五條第一項之搶奪罪。被
    告先後多次搶奪犯行，時間緊接，犯罪構成要件相同，顯係
    基於概括犯意反覆為之，為連續犯，應論以一罪，依法加重
    其刑。被告行為後，刑法第五十六條「連續數行為而犯同一
    之罪名者，以一罪論。但得加重其刑至二分之一」之規定，
    業經公布修正予以刪除，自九十五年七月一日施行，依修正
    施行後刑法第二條第一項「行為後法律有變更者，適用行為
    時之法律。但行為後之法律有利於行為人者，適用最有利於
    行為人之法律」之規定，比較刪除前後刑法第五十六條之規
    定，刪除後之規定，並未較有利於被告，故本件應適用被告
    行為時即刪除前刑法第五十六條之規定論以連續犯。爰審酌
    被告行為前，已曾因施用毒品案件，經送觀察、勒戒，行為
    後又因竊盜案件，經判處罪刑確定，連續搶奪他人財物，危
    害社會治安，事後坦承上情，態度尚佳，及其犯罪動機、目
    的、手段等一切情狀，處以如主文所示之刑。
據上論斷，應依刑事訴訟法第二百七十三條之一第一項、第二百
九十九條第一項前段，刑法第二條第一項前段、第三百二十五條
第一項，修正前刑法第五十六條，判決如主文。
本案經檢察官己○○到庭執行職務。
中    華    民    國    95    年    11    月    20    日
                  刑事第八庭    法  官  鍾堯航
上正本證明與原本無異。
如不服本判決，應於送達後十日內向本院提出上訴狀（須附繕本
），上訴於台灣高等法院台中分院。
                                書記官  吳淑願
中    華    民    國    95    年    11    月    20    日
附表
編號 時間       地點        被害人  犯罪手段及搶得財物
1    94年10月2  台中市南區  庚○○  趁庚○○停妥機車，
     2日15時10  建國北路1           將其所有手提包一只
     分許       段110號前           放置機車坐墊上，蹲
                                    下鎖機車大鎖，不及
                                    防備之際，騎乘機車
                                    徒手搶奪該手提包（
                                    內有現金新台幣二千
                                    元、易利信T610型、
                                    亞太電信手機各一支
                                    、皮夾一個、金項鍊
                                    一條及身分證、健保
                                    卡、駕照、金融卡、
                                    信用卡各一張）。
2    94年10月3  台中市北區  丙○○  趁丙○○將所有LIK-
     1日11時許  英才路與學          286號機車停在該處
                士路口              未熄火，正移置路旁
                                    機車，欲予放置，不
                                    及防備之際，下手搶
                                    奪而騎走該機車（含
                                    放置機車置物箱內之
                                    隨身碟一部、錢包一
                                    只、現金一百五十元
                                    、超商禮券一千五百
                                    元、易利信T610型手
                                    機一支及身分證、駕
                                    照、健保卡各一張，
                                    機車業已尋回）。
3    94年11月2  台中市南區  戊○○  趁戊○○停妥機車，
     5日7時35   建國北路1           甫拿出其所有放置機
     分許       段110號前           車置物箱內之背包一
                                    只，不及防備之際，
                                    騎乘機車徒手搶奪該
                                    背包（內有現金一千
                                    五百元、國際牌X88
                                    型手機一支、存摺二
                                    本及身分證、駕照、
                                    行照、提款卡各一張
                                    ，手機業已發還程蓓
                                    瑩）。
4    94年11月2  台中縣烏日  乙○○  趁乙○○騎乘機車行
     9日8時3分  鄉仁德村信          經該處，不及防備之
     許         義街                際，騎乘機車徒手搶
                                    奪乙○○所有放置機
                                    車置物籃內之皮包一
                                    只（內有現金二千元
                                    、韓國製不詳廠牌之
                                    手機一支、提款卡三
                                    張）。
5    94年12月3  台中市南區  甲○○  趁甲○○甫從自小客
     日8時許    大慶街2段7          車出來，不及防備之
                巷口                際，徒手搶奪其攜帶
                                    之手提包一只（內有
                                    電腦硬碟、數位相機
                                    各一台、摩托羅拉V8
                                    780型手機一支）。
附錄論罪科刑法條
刑法第三百二十五條第一項：
意圖為自己或第三人不法之所有，而搶奪他人之動產者，處六月
以上五年以下有期徒刑。


司法院資訊處製作；財團法人民間司法改革基金會備份。
